# 请教陈版主：如何认定并购业务中的一揽子交易

提问人：xiaolulu66 时间：2020-06-19 11:33:03
陈老师好！
A上市公司拟对无关联关系的B非上市公司进行并购，第一次购买B公司10%股权，购买后根据B公司的经营情况，如B公司净利润年增长率达到10%才进行第二次投资，第二次购买50%股权，两次合计持股60%，实现非同一控制控股合并； 若未能达到10%，则将第一次购买的10%股权回售给原股东，回售价格为按银行同期贷款利率计算的利息加投资本金。
该交易属于一揽子交易还是属于多次交易分步实现控股合并？
若该交易不属于一揽子交易，收购条款如何设置才符合一揽子交易？
谢谢老师！

回答人：chenyiwei
由于第二次购股需被收购方满足一定业绩条件才会进行，且第一次购入的股份单独设置了对赌条款，能够合理保障第一次投资的本金安全和约定收益，因此倾向于第一次购股是具有独立经济实质的交易，如果后续执行第二次交易，则属于分步交易实现的非同一控制下合并。